臺灣臺南地方法院民事判決　　九十一年度小上字第六號
　　上　訴　人　甲○○○
　　被　上訴人　乙○○
右當事人間請求返還借款事件，上訴人對於中華民國九十年十一月三十日臺灣臺南地
方法院臺南簡易庭第一審判決（九十年度南小字第一四二六號），提起上訴，本院判
決如左：
    主      文
上訴駁回。
第二審訴訟費用由上訴人負擔。
    理      由
一、本件上訴人起訴主張：被上訴人於民國八十五年五月間，因受上訴人僱傭，以需
    錢週轉為由，向其借款新臺幣（下同）五萬元，當時有黃同海在場。嗣後被上訴
    人曾返還二萬二千一百元，尚欠二萬七千九百元。其間被上訴人於八十五年七月
    二十一日晚上九時許，在高雄市○○路「金雷麗理髮廳」內，復因前開糾紛，出
    手毆打上訴人，案經上訴人告訴，經由臺灣高雄地方法院檢察署偵查起訴。詎被
    上訴人迄今尚未清償，爰依返還借款之法律關係提起本件訴訟，並聲明：被上訴
    人應給付上訴人二萬七千九百元，及自起訴狀繕本送達翌日起至清償日止，按年
    息百分之五計算之利息。
二、被上訴人於第一審訴訟未於言詞辯論期日到場，亦未以書狀作何聲明或陳述。
三、原審斟酌全辯論意旨及調查證據之結果，以：上訴人主張與被上訴人有金錢借貸
    關係，無非以證人黃同海之證詞為憑，並未提出任何物證，僅陳稱係因被上訴人
    受其僱傭，始未立借據；而證人所為證言，對其本人亦有利害關係，尚不得據此
    即認定被上訴人確有向上訴人借款之事實。且依上訴人及證人所述，本件借款係
    被上訴人向上訴人借錢，上訴人再向證人轉借。惟該證人既係知悉上訴人向伊借
    錢係要將錢轉借給被上訴人，其自可衡量是否同意借給被上訴人，無須再經由上
    訴人之手。又證人與被上訴人並無僱傭關係，為保障其權利，亦無不要求被上訴
    人書立借據之理。況本件上訴人係主張被上訴人於八十五年間向其借款，而於八
    十五年七月二十一日晚上九時許，雙方即發生傷害糾紛。兩造當時既有訟爭，竟
    未曾請求被上訴人返還借款，今又無法提出當時被上訴人有承認此項債務之證據
    ，實難僅憑其於五年後之片面指訴，即認被上訴人有向其借款之情，因而認定上
    訴人之起訴為無理由，而為上訴人敗訴之判決。
四、按對於民事小額訴訟程序第一審判決上訴，非以其違背法令為理由，不得為之，
    且當事人於第二審程序不得提出新攻擊或防禦方法，民事訴訟法第四百三十六條
    之二十四第二項及第四百三十六條之二十八本文定有明文。而事實認定之問題，
    為事實審之專有權，民事小額訴訟程序第二審為法律審，因此除有認定事實之方
    法或程序違法時，得以違背法令，作為上訴理由外，本院自無從對事實認定當否
    予以審理。本件上訴人復執陳詞，徒以原審事實認定當否用作上訴理由，且並未
    指明原審認定事實之方法有何違背法令，因而上訴人指摘原判決不當，求予廢棄
    ，不能認為有理由。
據上論結，本件上訴為無理由，依民事訴訟法第四百三十六條之三十二第二項、第四
百四十九條第一項、第七十八條，判決如主文。
中　　　華　　　民　　　國　　九十一　　年　　　一　　　月　　 十八　　 日
                      臺灣臺南地方法院民事第三庭
~B審判長法官　吳森豐
~B    法　官　葉惠玲
~B    法　官　李東柏
本件不得上訴
中　　　華　　　民　　　國　　九十一　　年　　　一　　　月　　 十八　　 日
~B法院書記官　陳靜娟
